臺灣高雄地方法院民事判決
111年度雄小字第1828號
原      告  黃昕于  
被      告  黃龍山  

上列當事人間損害賠償事件，原告提起刑事附帶民事訴訟，經本
院刑事庭移送前來（111年度審附民字第267號），本院民國111
年9月26日辯論終結，判決如下：
    主  文
被告應給付原告新臺幣48,169元及自民國111年4月28日起至清償
日止按週年利率百分之5 計算之利息。
原告其餘之訴駁回。
本判決第1項得假執行。
原告其餘假執行之聲請駁回。
    事實及理由
一、原告主張略以：黃龍山於民國110年6月依指示領取包裹後再
    將包裹轉交予訴外人廖偉智或廖偉智指定之人，領取月薪新
    臺幣（下同）1萬至5萬元之報酬，此僅單純勞動卻領取高額
    報酬，依其智識程度及社會生活經驗，應可預見廖偉智應係
    詐欺集團成員，仍同意依其指示領取物品。嗣原告在社群網
    站臉書上刊登家庭代工徵人訊息，加入廣告中通訊軟體LINE
    ，因暱稱「ANGUS」之人佯稱：應徵工作需提供金融卡云云
    ，原告爰於110年6月4日14時21分許，將其所申請之中華郵
    政帳號000-00000000000000號之提款卡（含密碼，下稱系爭
    帳戶），透過統一超商交貨便，寄至高雄市○○區○○○路000號
    之統一超商坎城門市，被告在110年6月6日提領系爭帳戶交
    付予詐騙集團使用。惟當時系爭帳戶尚有詳細金額不清楚之
    40,000餘元，故被告應賠償原告損害。並聲明：㈠被告應給
    付原告49,000元及自起訴狀繕本送達翌日起至清償日止按週
    年利率百分之5 計算之利息；㈡願供擔保假執行
二、被告則以：對原告主張之事實沒有意見，如原告欲求償，被
    告刑期執行中只有勞作金可以賠償等詞。
三、原告主張經詐騙於110年6月4日交付系爭帳戶，被告在110年
    6月6日領取交由詐騙集團成員使用乙情，經本院111年度審
    金訴字第110號刑事判決所認定，兩造均就上開刑事判決認
    定之事實均不爭執。準此，原告所受之損害應為系爭帳戶由
    詐騙集團使用期間，遭提領致原告財產因此受有損失之金額
    。經查系爭帳戶110年6月4日餘額為48,262元，經帳騙集團
    使用後餘額為93元，此有交易明細表可參( 見本院卷第51頁
    )，足徵原告交付時餘額為48,262元，取回時為93元，其間
    差額為48,169元，屬於原告所受之損害。又原告固主張系爭
    帳戶為警示帳戶無法使用等語，然93元餘額仍存於系爭帳戶
    內，原告依循規定程序辦理後即可解除警示取回該93元，附
    此說明。
四、從而，原告請求被告給付48,169元及自起訴狀繕本送達翌日
    即111年4月28日起至清償日止按週年利率百分之5 計算之利
    息，為有理由應予准許。逾此範圍之請求無理由應予駁回。
五、本件原告勝訴部分係小額程序為被告敗訴之判決，依民事訴
    訟法第436 條之20規定，就原告勝訴部分應依職權宣告假執
    行，毋庸供擔保。至原告其餘假執行之聲請因訴之駁回失所
    附麗併予駁回之。
六、本院刑事庭依刑事訴訟法第504 條第1 項規定，裁定移送前
     來，依同條第2 項規定免繳納裁判費，其於本院審理期間
    ， 亦未滋生其他訴訟必要費用，並無訴訟費用負擔問題，
    附此 敘明。　　
中　　華　　民　　國　　111 　年　　9 　　月　　26　　日
                  高雄簡易庭　法　　　官  楊詠惠
以上正本係照原本作成。
民事訴訟法第436 條之24第2 項：對於本判決之上訴，非以違背
法令為理由，不得為之。
如對本判決上訴，須於判決送達後20日內向本院提出上訴狀，並
須表明原判決所違背之法令及其具體內容與依訴訟資料可認為原
判決有違背法令之理由。
中　　華　　民　　國　　111 　年　　9 　　月　　26　　日
    　　　　　　　　　　  　　書　記　官  蔡佩珊